【裁判字號】    89,易,788
【裁判日期】    890413
【裁判案由】    傷害
【裁判全文】
臺灣臺中地方法院刑事判決                          八十九年度易字第七八八號
    公  訴  人  臺灣台中地方法院檢察署檢察官
    被      告  甲○○
右列被告因傷害案件，經檢察官提起公訴（八十八年度偵字第二一七六八號），本院
判決如左：
    主  文
甲○○連續傷害人之身體，處拘役伍拾日，如易科罰金以參佰元折算壹日。
    事  實
一、甲○○於民國（下同）八十八年七月二十九日上午十一時許，前往台中縣太平市
    ○○路永興巷三之二十三號乙○○住處催討債務，因不滿林女處理情形，竟基於
    普通傷害之故意，徒手抓捏乙○○之前胸，致乙○○受有左前胸紅腫（七ｘ六公
    分）之傷害。甲○○於同日下午一時許，再度前往上址找乙○○，因雙方無法達
    成共識，甲○○復承上揭普通傷害之概括犯意，用手強力拉捏乙○○之左上臂，
    致乙○○受有左上臂瘀血（一ｘ一公分、二ｘ一公分、一‧五ｘ一公分）之傷害
    。
二、案經乙○○訴請台灣台中地方法院檢察署檢察官偵查起訴。
    理  由
一、訊據被告甲○○坦承於右揭時地向告訴人乙○○催討債務之事實，惟辯稱：並未
    抓傷及拉址告訴人，伊到場時有聽告訴人說是被另二名不詳姓告之男子打傷的云
    云。惟查，右揭被告抓捏傷告訴人之事實，業據告訴人乙○○於偵查及本院審理
    時到庭指訴綦詳，核與証人劉錦龍於偵查中証述之情節相符。而告訴人因此受有
    如事實欄所示之傷害，並有澄清綜合醫院八十八年七月三十日甲澄字第六三０七
    號診斷証明書影本一份在卷可資佐証。足認告訴人所指應屬非虛。被告上揭所辯
    ，無非係避重就輕之詞，委無足採。是事証明確，其右揭傷害犯行，洵堪認定。
二、核被告所為，係犯刑法第二百七十七條第一項之普通傷害罪。其先後二次傷害犯
    行，時間緊接，所犯係構成要件相同之罪，顯係基於概括之犯意反覆為之，為連
    續犯，應依刑法第五十六條之規定論以一罪，並加重其刑。公訴人起訴意旨雖未
    論及被告於八十八年七月二十九日下午一時許傷害告訴人之犯行，惟此部分與起
    訴部分既有連續犯之裁判上一罪關係，本院自得併予審理，附此敘明。爰審酌被
    告犯罪之動機、目的、手段、告訴人所受傷害程度及犯後猶矢口否認犯行，顯無
    悔意等一切情狀，量處如主文所示之刑，並諭知易科罰金之折算標準。
據上論斷，應依刑事訴訟法第二百九十九條第一項前段，刑法第二百七十七條第一項
、第五十六條、第四十一條，罰金罰鍰提高標準條例第一條前段、第二條，判決如主
文。
中      華      民      國      八十九      年     四     月     十三   日
                                    臺灣台中地方法院刑事第二庭
                                            法  官  吳  幸  芬
右正本證明與原本無異。
如不服本判決，應於判決送達後十日內向本院提出上訴狀( 應附繕本) ，上訴於台灣
高等法院。
                                            書記官
中      華      民      國      八十九      年     四     月     十四   日
刑法第二百七十七條第一項：
傷害人之身體或健康者，處三年以下有期徒刑、拘役或一仟元以下罰金。


司法院資訊處製作；財團法人民間司法改革基金會備份。
